# 请教陈版企业间借款的问题

提问人：mhf706 时间：2018-05-14 16:35:36
A企业和期关联方企业B签订借款协议，协议约定借款采用票据支付，即B本书票据给A，这种没有业务实质的票据背书本身就不合规，请问版主： 1 、企业A把借款金额挂在短期借款，调整到其他应付款科目是否更合适？ 2 、企业A计提利息是借记应付利息，贷记财务费用-利息支出，这种借款通过应付利息、财务费用-利息支出科目核算是否合适？

回答人：chenyiwei
可以将本金和利息均调整到其他应付款，但实际发生的利息支出仍计入财务费用——利息支出。